臺灣新北地方法院刑事判決
111年度審易字第1762號
公  訴  人  臺灣新北地方檢察署檢察官
被      告  林育生



上列被告因妨害自由案件，經檢察官提起公訴（111 年度調偵字
第1412號），本院判決如下：
    主  文
林育生犯侵入住宅罪，處罰金新臺幣伍仟元，如易服勞役，以新
臺幣壹仟元折算壹日。
    事實及理由
壹、查被告林育生所犯係死刑、無期徒刑、最輕本刑為3 年以上
    有期徒刑以外之罪，被告於準備程序就被訴事實為有罪之陳
    述，經告知簡式審判程序之旨，並聽取其與檢察官之意見後
    ，本院認無不得或不宜改依簡式審判程序進行之處，爰依刑
    事訴訟法第273 條之1 第1 項、第284 條之1 之規定，裁定
    進行簡式審判程序。
貳、本案犯罪事實、證據及應適用之法條，除補充「被告林育生
    於000 年0 月00日本院準備程序及審理時之自白（參本院卷
    附當日各該筆錄）」為證據外，餘均引用附件即檢察官起訴
    書之記載。
叁、審酌被告案發時為告訴人黃敏之房東，卻未得告訴人同意，
    逕行進入告訴人合法承租且仍於租賃期間中之租屋處，對於
    告訴人居住安寧造成危害，實有不該，兼衡被告之素行、教
    育程度、職業、家庭經濟與生活狀況、犯後終能坦承犯行，
    態度勉可，然迄今未獲得告訴人之諒解等一切情狀，量處如
    主文所示之刑，並諭知易服勞役之折算標準，以資處罰。
肆、本判決係依刑事訴訟法第310 條之2 及第454 條所製作之簡
    化判決，依法僅需記載犯罪事實、證據名稱及應適用之法條
    ，並得以簡略方式為之，如認定之犯罪事實、證據及應適用
    之法條，與檢察官起訴書之記載相同者，得引用之，附此敘
    明。
據上論斷，應依刑事訴訟法第273 條之1 第1 項、第299 條第1
項前段、第310 條之2 、第454 條（本件依刑事判決精簡原則，
僅記載程序法條文），判決如主文。
本案經檢察官周懿君偵查起訴，由檢察官陳炎辰到庭執行公訴。
中　　華　　民　　國    111   年 　 10  　月 　 18  　日
                 刑事第二十四庭  法  官　李俊彥   
以上正本證明與原本無異。
如不服本判決，應於判決送達後20日內敘明上訴理由，向本院提
出上訴狀（應附繕本），上訴於臺灣高等法院。其未敘述上訴理
由者，應於上訴期間屆滿後20日內向本院補提理由書「切勿逕送
上級法院」。
                                 書記官  林慈恩
中　　華　　民　　國　  111 　年　  10    月    18    日
附錄本判決論罪之法律條文：
中華民國刑法第306 條
無故侵入他人住宅、建築物或附連圍繞之土地或船艦者，處1 年
以下有期徒刑、拘役或9 千元以下罰金。
無故隱匿其內，或受退去之要求而仍留滯者，亦同。
--------------------------------------------------------
附件：
臺灣新北地方檢察署檢察官起訴書
                                   111年度調偵字第1412號
　　被　　　告　林育生　男　39歲（民國00年0月00日生）
　　　　　　　　　　　　住○○市○○區○○○里0鄰○○街0
　　　　　　　　　　　　　0號
　　　　　　　　　　　　居新北市○○區○○○路○○巷0號5
　　　　　　　　　　　　　樓
　　　　　　　　　　　　國民身分證統一編號：Z000000000號
    選任辯護人  江昊緯律師
上列被告因妨害自由案件，已經偵查終結，認應該提起公訴，茲
將犯罪事實及證據並所犯法條分敘如下：
　　　　　　犯罪事實
一、林育生為黃敏所承租之位在新北市○○區○○○路000號3樓F室之
    房東，於民國110年4月29日21時許，竟基於侵入住宅之犯意
    ，持其所有之備用鑰匙，無故進入黃敏所承租之套房內，適
    黃敏該時返家，發覺房門插有一把鑰匙，驚覺家內有人，隨
    即見到林育生從承租之套房內走出，方知上情。
二、案經黃敏訴請新北市政府警察局板橋分局報告偵辦。
　　　　　　證據並所犯法條
一、證據清單
編號 證據名稱 待證事實 1 被告於偵訊中之供述 被告坦承有進入房客黃敏之房間，然辯稱係為察看屋內黃敏所養之小貓狀態云云。 2 告訴人於警詢及偵訊之供述 證明被告無故進入其房間內之事實。 3 新北市○○區○○○路000號3樓樓層翻拍照片1份 證明全部犯罪事實。 
二、核被告所為係犯刑法第306條侵入住宅罪嫌。
三、依刑事訴訟法第251條第1項提起公訴。
　此　致
臺灣新北地方法院
中　　華　　民　　國　 111　　年　　6 　　月　　28　　日
                          檢  察  官  周  懿  君